# 非经营性资金占用及其他关联资金往来情况披露

提问人：2570890869 时间：2020-04-18 13:22:34
@chenyiwei 陈版主，您好，请教一个上市公司关于非经营性资金占用及其他关联资金往来情况披露的问题，请问上市公司向子公司借款，是否需要披露，披露时，科目写“其他应付款”，余额为负数列报吗？
科创板上市公司信息披露工作备忘录第七号–年度报告相关事项
第十六条非经营性资金占用是指：上市公司为大股东及其附属企业垫付的工资、福利、保险、广告等费用和其他支出；代大股东及其附属企业偿还债务而支付的资金；有偿或无偿、直接或间接拆借给大股东及其附属企业的资金；
为大股东及其附属企业承担担保责任而形成的债权；其他在没有商品和劳务对价情况下提供给大股东及其附属企业使用的资金。
第十八条其他关联资金往来，指上市公司与“大股东及其附属企业”之间的经营性资金往来，以及上市公司与“上市公司的子公司及其附属企业”、“关联自然人”和“其它关联人及其附属企业”之间的非经营性资金往来。
汇总表中只需要填写上市公司向大股东及其附属企业和其它关联人提供资金的情形，其向上市公司提供资金的，不需要在汇总表中反映。上市公司应当从资金往来款项是否被长期拖欠的角度出发认真分析资金往来是否属于非经营性资金往来，非经营性资金往来的认定标准参照前款关于非经营性资金占用的认定标准。

回答人：chenyiwei
上市公司向子公司提供借款属于其他关联资金往来，也应当在该表中披露，科目填写其他应收款，金额为正数。

提问人：kxcpa 时间：2020-10-27 12:30:39
您好陈版，将子公司股权转让给持有本公司5%以上股权的股东，对该前子公司的应收股利，算不算非经营性占用？应对照哪个文件？谢谢！

回答人：chenyiwei
在股权转让完成后，如果历史上应收该公司的股利一直没有收回的，按非经营性资金占用处理。